臺灣高等法院刑事判決　　　　　　　　95年度上訴字第4163號
上　訴　人　臺灣士林地方法院檢察署檢察官
上　訴　人　戊○○
(即被告甲○○之配偶)
被　　　告　甲○○
選任辯護人　賴青鵬律師
上　訴　人　丁○○
即　被　告
上　訴　人
即　被　告　辛○○
選任辯護人　翁方彬律師
上　訴　人
即　被　告　乙○○
選任辯護人　劉興業律師
上　訴　人
即　被　告　庚○○
選任辯護人　葉繼學律師
上列上訴人因毒品危害防制條例等案件，不服臺灣士林地方法院
93年度訴字第646號，中華民國95年7月11日第一審判決（起訴案
號：臺灣士林地方法院檢察署92年度偵字第7512、7513、7642、
7643、7648、7891號；併辦案號：同署92年度偵字第11206號、9
3年度偵字第1984、2149、2400、2191號），提起上訴，本院判
決如下：
    主  文
上訴駁回。
    事  實
一、甲○○、徐歷掀（已死亡，另經檢察官為不起訴處分）共同
    基於製造偽藥之概括犯意聯絡，自民國 (下同)90 年8月間
    起至92年8月5日止，由甲○○提供資金及部分原料，委託徐
    歷掀在其於桃園縣楊梅鎮○○路218巷35弄17號之住處，製
    造如附表1編號01至06、09至12、15、附表2編號01、02、附
    表3編號03至06、08、09、24、附表5編號10、12、14、15品
    項欄所列之偽藥，徐歷掀則再與其子丁○○基於製造偽藥之
    犯意聯絡，共同以附表5編號01至08、11、13、16至18等物
    為原料，以附表5編號19至27之物為工具，將前開原料加以
    混合、攪拌、造粒、烘乾、打錠，製造如附表1編號01至06
    、09至12、15、附表2編號01、02、附表3編號03至06、08
    、09、24、附表5編號10、12、14、15品項欄所列之偽藥。
    製成後丁○○及徐歷掀即將藥錠交予甲○○。甲○○則另意
    圖欺騙他人，基於侵害商標權及偽造私文書並加以行使之概
    括犯意，將前開製成之物運送至臺北縣中和市○○路456巷1
    弄9號包裝工廠內，另委託位於臺北縣中和市○○街26巷5弄
    7號3樓不知情之「豪美印刷廠」，印刷印有如附表6商標圖
    樣或文字之包裝盒及說明書運至前述工廠內，交由明知甲○○所製造之物為偽藥之賴肆川、李春菊、徐歷慶 (以上三人
    均經原審法院判刑確定)，均基於幫助製造偽藥及侵害商標
    權、行使偽造私文書之犯意，由賴肆川、李春菊、徐歷慶等
    人以附表3編號01、02之藥品包裝機及收縮包裝機從事偽藥
    之包裝，未經商標權人之同意，將附表1所示之偽藥，與前
    開印有附表6所示他人註冊商標圖樣之偽造藥品說明書，分
    別裝入相對應印有如附表6所示商標之外包裝盒，包裝完成
    後載送至甲○○所承租位於臺北縣汐止市○○○路145巷14
    號9樓之倉庫存放。
二、甲○○又承前概括犯意，與庚○○、辛○○及姓名年籍不詳
    綽號「阿丁」之成年男子，共同基於製造偽藥之犯意聯絡，
    自92年6 月初起，由阿丁提供管制藥品一粒眠之原料予庚○○及辛○○，再由辛○○將一粒眠原料交予甲○○。甲○○
    再與承前概括犯意之徐歷掀，基於製造偽藥之犯意聯絡，將
    一粒眠之原料交予徐歷掀，再由徐歷掀與承前概括犯意之丁○○，自92年7 月間起，共同在徐歷掀前揭製藥廠內，將一
    粒眠原料加入其他藥劑原料混合、攪拌、造粒、烘乾、打錠
    製成一粒眠藥丸，並由徐歷掀或丁○○將製成之一粒眠藥丸
    裝入夾鏈袋中後，送至甲○○所設位於臺北縣汐止市○○○
    路工廠內。
三、甲○○嗣於92年8 月5 日為警在臺北縣汐止市○○○路145
    巷14號9 樓查獲附表1 所示之物、在臺北縣汐止市○○○路
    2 巷47號3 樓前停放之車號3N-9899 號自小客車內查獲附表
    2 所示之物、在臺北縣中和市○○路456 巷1 弄9 號查獲附
    表3 所示之物。另徐歷掀則於同日在桃園縣楊梅鎮○○路21
    8 巷35弄13-17 號為警查獲附表5 所示之物。
四、庚○○、乙○○與姓名年籍不詳綽號阿丁之成年男子，明知
    MDMA係政府明令公告禁止製造、運輸、販賣、持有之第二級
    毒品，竟共同基於製造第二級毒品MDMA之犯意聯絡，自91年
    12月間起，或由阿丁直接提供資料、金錢及部分原料交予乙○○，或透過庚○○將原料、金錢轉交予乙○○，再由乙○○在苗栗縣苗栗市○○路1215巷16號工廠內，自備如附表4
    編號12至29等工具，以所取得如附表4 編號03至11等物為原
    料，製造第二級毒品MDMA。嗣於92年8 月5 日16時許，為警
    在上開處所內查獲，並扣得如附表4 所示之物。
五、案經基隆市警察局報告臺灣士林地方法院檢察署檢察官偵查
    起訴。
    理  由
一、關於前揭犯罪事實一部分:
  (一)被告甲○○及丁○○經合法傳喚，無正當理由於審判期日不
    到庭。惟查前揭事實，業據被告甲○○及丁○○於原審審理
    時坦白認罪，核與共同被告李春菊、徐歷慶、賴肆川於警詢
    、偵查及原審院準備程序中所為之陳述大致相符，並有扣案
    如附表1（除編號13及14外）、附表2、附表3（除編號07外
    ）、附表5之原料、工具及偽藥成品、藥品包裝盒、塑膠瓶
    、說明書（附表5編號19至24、26、27未扣案）暨查獲之現
    場照片（見偵7891號卷第185至233頁）、原審勘驗筆錄及證
    物照片（筆錄見原審卷(二)第99至128頁、第262至268頁、照
    片外放於公文封）附卷可證。
 (二) 扣案如附表1 編號10-12 之物，經取樣送行政院衛生署藥物
    食品檢驗局檢驗結果，為藍色菱形膜衣錠，一面有「Pfizer
    」字樣，另一面有「VGR 100 」字樣。扣案如附表1 編號03
    、附表3 編號08之物，經採樣60顆，送行政院衛生署管制藥
    品管理局檢驗結果，為鋁箔包裝，上面印有「STILNOX10 」
    字樣，內裝白色長橢圓形錠，一面有刻痕，檢出第四級管制
    藥品佐沛眠（Zolpidem）成分。扣案附表3 編號09之物，經
    採樣60顆，送行政院衛生署管制藥品管理局檢驗結果，為銀
    白色鋁箔包裝，上面印有「悠樂丁錠EURODIN 」字樣，內裝
    白色圓形錠，檢出第四級管制藥品舒樂安定（Eastazolam）
    成份，此有基隆市衛生局92年11月7 日基衛醫壹字第092001
    5757號函（見偵7891號卷第323 頁）及所附檢驗成績書3 份
    附卷可證（見原審卷(一)第53至54、58頁）。
 (三) 按藥事法所稱偽藥，係指未經核准，擅自製造藥品者而言。
    本件被告甲○○未經許可，擅自委託徐歷掀製造如附表1 編
    號01至06、09至12、15、附表2 編號01、02、附表3 編號03
    至06、08、09、24、附表5 編號10、12、14、15品項欄所列
    之物，徐歷掀再與丁○○共同製造前開藥品，所製造之藥品
    係屬偽藥無訛。
 (四) 又扣案之善胃得為仿冒品，有比對分析報告及其譯本（見偵
    7513號卷第214 至219 頁）、證人陳述書各1 份（見偵7891
    號卷第276-288 頁）、扣押物品採樣鑑定收據1 份（見偵75
    12號卷第83-84 頁）附卷可查。扣案之柔沛產品紙盒、鋁箔
    片及藥錠，經採樣為初步檢驗，再為化學分析結果，均非於
    澳洲分公司所包裝或製造，其為仿冒品，有比對報告(一)(二)及
    譯本各1 份（偵7891號卷第259 至264 頁、第265 頁至270
    頁）、化學分析報告及譯本1 份（同卷第271 至272 頁）、
    扣押物品採樣鑑定收據1 份（見偵7512號卷第83-84 頁）附
    卷可考。而扣案之樂酸克，經採樣以顯微鏡及紅外線光譜儀
    測試分析結果，顯示並非阿斯特捷利康公司所生產或授權生
    產之藥品，確認為仿冒之樂酸克，此有分析報告及譯本1 份
    （見偵7513號卷第225 至227 頁）、扣押物品採樣鑑定收據
    1 份（見偵7512號卷第83-84 頁）附卷可證。再扣案之使蒂
    諾斯，經採樣比對其批號、價格標示、批號與價格標示之印
    刷與字體、包裝盒之顏色、包裝盒之設計、藥錠，並非沙諾
    菲辛達拉勃公司所生產或授權生產之藥品，可確認為仿冒之
    使蒂諾斯，此有比對分析報告及譯本1 份（見7513號卷第23
    8 至241 頁）、扣押物品採樣鑑定收據1 份（見偵7512號卷
    第83-84 頁）附卷可考。扣案之諾美婷，經採樣檢驗成份含
    有Lactose 45% 、Magnesium Stearate 72915.31ppm、Si
    26531.71ppm ，與原廠之諾美婷Lactose 84% 、Magnesiu m
    Stearate 5440.92ppm 、Si  1090.28ppm二者成份存有顯著
    之差異，有華友科技顧問股份有限公司藥物及工業衛生認證
    實驗室之檢驗報告2 份（見偵7513號卷第246 至249 頁）、
    扣押物品採樣鑑定收據1 份（見偵7512號卷第83-84 頁）附
    卷可稽。而扣案之威而剛及脈優，經採樣以目視鑑定及光譜
    儀比對分析，均非輝瑞公司出產，而係仿冒包裝及藥錠，此
    有真仿鑑定分析檢驗報告及譯本2 份（見偵7513號卷第287
    至306 頁、第307 至322 頁）、扣押物品採樣鑑定收據1 份
    （見偵7512號卷第83-84 頁）附卷可證。另附表6 商標名稱
    欄之商標權，分屬附表6 商標權人所有，分別指定於如附表
    6 指定使用之商品欄之商品，此有前開商標之經濟部智慧財
    產局商標資料檢索服務列印資料各1 份附卷可查（證物外放
    於本院公文封）。另有諾美婷（Reductil）、樂酸克（Lose
    c） 、犀利士（Cialis）、使蒂諾斯（Stilnox） 、柔沛（
    Propecia）、威而剛（Viagra）、脈優（Norvasc） 、善胃
    得（Zantac）、熱威熱素（Zovirax） 、輝瑞公司（Pfizer
    ）之商標註冊證影本在卷可考（見偵2191號卷第81至86頁、
    偵2149號卷第80至81頁、偵2400號卷第82頁、偵1120 6號卷
    第17至20頁、偵1984號卷第80頁、偵1984號卷第257 至266
    頁、偵1984號卷第449 至452 頁）。
  (五)被告甲○○委託徐歷掀及丁○○製成前開如附表1 編號01至
    06、09至12、15、附表2編號01、02、附表3 編號03至06、
    08、09、24、附表5 編號10、12、14、15品項欄所列之偽藥
    後，將藥錠運往臺北縣中和市○○路456 巷1 弄9 號包裝工
    廠內從事包裝，使用印有附表6 所示他人註冊商標圖樣之偽
    造藥品說明書，分別裝入相對應印有如附表6 所示商標之外
    包裝盒，足證被告甲○○係未經商標權人之授權，於商標權
    存續期間，將附表1 所示之偽藥，與前開印有附表6 所示他
    人註冊商標圖樣之偽造藥品說明書，分別裝入相對應印有如
    附表6 所示商標之外包裝盒。
(六)綜上所述，本件犯罪事實一部分事證明確，被告甲○○、丁○○此部分犯行，堪予認定。
二、關於前揭犯罪事實二部分:
   (一)前揭事實，亦據被告甲○○及丁○○於原審審理時坦白認
     罪，並有扣案如附表1編號13及14、附表3編號07之一粒眠
     、附表5編號02之原料、編號20至27之工具、查獲之現場照
     片（見偵7891號卷第225至233頁）附卷可證，且扣案如附
     表1編號14、附表3編號07、附表5編號02之物，經取樣送行
     政院衛生署管制藥品管理局檢驗結果，附表3編號07為橘色
     圓形錠，一面有5字樣，另一面有特殊圖案（見偵78 91 號
     卷第191頁上方照片）與附表1編號14、附表5編號02之物，
     均檢出第四級管制藥品硝甲西泮（即硝甲氮平、Nimetazep
     am）成分，此有基隆市衛生局92年11月7日基衛醫壹字第
     0920015757號函（見偵7891號卷第323頁）及所附檢驗成績
     書1份附卷可證（見原審卷(一)第55頁）。
  (二) 被告辛○○及庚○○雖矢口否認有前開共同製造一粒眠之
     犯行。被告辛○○辯稱：伊知道阿丁透過伊轉交的東西是
     一粒眠的原料，但伊只是中間人，沒有共同製造偽藥云云
     。被告庚○○則辯稱：伊介紹阿丁與辛○○認識，只負責
     中間傳話，沒有參與製造，當初一直說是安眠藥的原料，
     是鎮定劑，是案發後大家才說是一粒眠云云。經查：
 (1) 被告辛○○曾於92年8月6日警詢時供稱：甲○○是庚○○1
     個月前介紹認識，彼此是朋友關係。庚○○確實於92年7月
     初委託伊在臺北市○○○路○段或2段27巷11號之和風咖啡
     廳，將製造一粒眠之原料2公斤轉交給甲○○等語（見偵
     7512號卷第44-45頁），嗣於92年8月6日檢察官偵訊時供稱
     ：伊有一次與庚○○見面，阿丁在場，他們拿了2公斤的東
     西，表示甲○○不願作，要伊幫忙轉那2公斤原料予甲○○
     ，東西是庚○○交給伊，庚○○說是一粒眠等語（見偵76
     43號卷第91-94頁），嗣於92年8月25日檢察官偵訊時亦供
     稱：臺中的李先生（不是甲○○）對一粒眠也有興趣，和
     伊討論一粒眠的事。委託甲○○作的一粒眠是庚○○交出
     來的，因為庚○○不在臺北，所以由伊交代甲○○一粒眠
     之磅數、顆數。因為李先生人在臺中，所以說那批一粒眠
     是要交給台中，是臺中的李先生要伊打多少磅數的。一粒
     眠原料是阿丁的，但做好的成品是要交臺中李先生，臺中
     的李先生要看到樣品才決定要不要買，如果滿意，伊就會
     將貨賣給他，他要求的一粒眠不要太甜、顏色不要太黃、
     要加點薄荷口味，而阿丁及庚○○與臺中的李先生並不認
     識等語（見偵7643號卷第105-111頁）。同日又於原審訊問
     時供稱：一粒眠本來是庚○○他們委託甲○○在做，伊與
     他們認識才1個多月，他們在做時做壞了，伊就去問臺中的
     朋友有無興趣等語（見原審92度聲羈字146號卷第8-10頁）
     。嗣於92年10月6日檢察官偵訊時供稱：主要的事情是他們
     在做，伊就一直想辦法推銷他們的產品一粒眠，伊要推銷
     給臺中的李先生。有把成品拿給李看過，但李並不要，甲○○則不放棄，還想再打製、磨碎再重做。92年7月初庚○○曾委託伊將製造一粒眠原料轉交給甲○○，這批原料是
     庚○○交給甲○○的。甲○○是庚○○最後才介紹給我認
     識，半成品是庚○○與甲○○在一起的的時候交給伊的，
     他們要伊拿給臺中的李先生試試看，結果臺中李先生不要
     ，後來伊有向庚○○說，甲○○表示要重新磨製。伊因想
     賺錢鬼迷心竅，現在後悔了，以後再也不會去做了，請檢
     察官原諒等語（見偵7643號卷第128-13 0頁）。於原審審
     理時供稱：臺中的李先生是伊聯絡的，伊也知道他們口感
     的要求…伊知道所交付的是一粒眠原料等語（見原審卷(二)
     第322頁）。被告辛○○前開供述雖前後不無齟齬之處，然
     此齟齬實係被告辛○○就其是否承認犯罪猶疑不決所致，
     此觀其於原審審理時曾一度認罪，隨即翻異即明。惟被告
     辛○○既已自承就製造一粒眠之品質向甲○○提出自己之
     要求，且共同被告甲○○亦曾於92年8月28日警詢時供稱：
     有關在楊梅查到一粒眠，是辛○○委託伊幫他打錠的，伊
     再委託徐歷掀幫忙打錠的，真正的貨主應該不是阿丁，因
     該批貨的打錠磅數與口感另有要求，與先前阿丁的要求有
     所不同等語（見偵7513號卷第158-16 0頁），並於同日檢
     察官偵訊時供稱：阿丁訂購的一粒眠要求要有點甜、有點
     涼，藥效要快，原廠是5mm藥劑，阿丁要求到8或9mm，魯則
     要求硬度要比照原廠，甜度或涼度較不在意，並且不要加
     香料等語（見偵7513號卷第178頁），另以於93年3月25日
     偵訊時以證人之身分具結後證稱：阿丁要求的口感相當模
     糊，一變再變，魯（以建）要求的就相當明確，無論口感
     、硬度都相當明確等語（見偵7512第168頁）互核一致。而
     共同被告甲○○於原審審理時又以證人之身分證稱：伊前
     揭在偵訊時所言均屬實情等語（見原審卷(二)第66、68頁）
     ，足認被告辛○○確有自行向甲○○要求一粒眠口感之情
     事。而被告辛○○又自承曾尋覓自己銷售一粒眠之管道，
     顯然其具有自己製造一粒眠之意思甚明。按以自己共同犯
     罪之意思，事先同謀，而由其中一部分人實施犯罪之行為
     者，均為共同正犯。且共同正犯之意思聯絡，原不以數人
     間直接發生者為限，即有間接之聯絡者，亦包括在內。被
    告辛○○交付一粒眠之原料予甲○○，實係以自己共同犯罪
     之意思，事先與甲○○等人同謀，推由甲○○製造一粒眠
     ，甲○○再於共同謀議之犯罪意思範圍內，另與徐歷掀共
     謀製造一粒眠，復由徐歷掀與丁○○2人共同實施製造一粒
     眠之犯罪之行為，應可認定。是被告辛○○自應對其他共
     同正犯所實施之行為負其全部責任，其所辯：未參與製造
     云云，顯係卸責之詞，不足採信。至證人甲○○雖就其於
     偵訊中所言被告辛○○自行要求一粒眠之口感等語提出新
     解稱：伊偵訊時所言之意思是指：一粒眠之口感仍係阿丁
     在電話中之要求云云（見原審卷(二)第67頁），惟此新解完
     全違背其偵訊時所言之語意，顯係為迴護被告辛○○之詞
     ，自不足採。
  (2)至被告庚○○於92年8月6日警詢時供稱：阿丁於92年3月份
     左右介紹甲○○與伊認識，言談中知道阿丁委託甲○○製
     作一粒眠，因成品一直不符合阿丁的需求，所以2人交惡，
     阿丁便透過伊和甲○○接觸，索取改過口味後的樣品，因
     為伊與辛○○有生意上的往來，所以伊介紹辛○○與阿丁
     認識，之後也介紹甲○○與辛○○認識（見偵7512號卷第
     38 頁）。嗣於92年8月18日檢察官偵訊時供稱：伊介紹阿
     丁給辛○○認識時，將阿丁交給伊的一粒眠原料交給辛○○，跟辛○○說會再安排由誰打錠，當時甲○○不在場。
     之後阿丁與魯先離開，伊再打電話給甲○○叫他來拿原料
     ，並且告訴甲○○原料不是阿丁的，是另有貨主，貨主就
     由辛○○扮演，其後伊與辛○○電話聯絡，辛○○要伊轉
     告甲○○買主要求打的磅數是6磅15萬顆，1公斤要打15萬
     顆，工資18萬元，口味不要太甜等語（見偵7512號卷第
     122-124 頁），另於93年3月25日檢察官偵訊時供稱：伊與
     甲○○是阿丁介紹認識的，之後他們鬧翻了，阿丁叫伊跟
     甲○○買原料，伊拿了原料給阿丁，阿丁再給伊錢，是阿
     丁委託伊去跟甲○○買的，總共4次，每次大概都1公斤，1
     次大概都是12萬元，92年6月時因為甲○○知道伊是在幫阿
     丁處理事情，他就不願意幫忙做，所以之後伊就找辛○○
     出來，假裝是辛○○的貨，要甲○○幫忙打錠等語（見偵
     7512號卷第166-170頁）。嗣於原審審理時供稱：一粒眠是
     伊介紹阿丁與辛○○認識，伊負責中間傳話，並知道甲○○還有徐歷掀是在製造一粒眠等語（見原審卷(二)第322頁）
     。經與共同被告甲○○於92年8月6日警詢時所供稱：一粒
     眠原料是阿丁委託伊，以每粒1元2角之代價幫他打錠，是
     庚○○委託辛○○，於92年7月初在臺北市○○○路14號公
     園附近之和風咖啡廳將2公斤一粒眠原料交給伊製造打錠，
     伊則將這2公斤一粒眠原料交給徐歷掀製造打錠等語（見偵
     7513號卷第8-12頁），嗣於同日檢察官偵訊時供稱：一粒
     眠之原料是阿丁提供，伊再轉予徐歷掀在楊梅工廠製作、
     打錠，製程中，阿丁曾對口感有意見，曾透過庚○○轉交
     原料，庚○○再透過辛○○將原料2公斤的一粒眠交予伊（
     見偵7513號卷第105-113）。嗣於92年8月7日原審訊問時供
     稱：是阿丁拿給伊原料，叫伊幫他代工，伊就把原料拿給
     徐歷掀去做賺差價。…後來因為口感不對，…六月底、七
     月初時，阿丁叫庚○○拿一粒眠的原料2公斤給伊…，庚○○叫辛○○把該2公斤原料轉交等語（見原審92年度聲羈
     137號卷第4-6頁）等語相互比對分析，再與被告辛○○前
     開供述相互對照，可知庚○○對於製造一粒眠之事，非但
     就口感、數量、受託製造者知之甚詳，且前後參與，被告
     庚○○又坦承：伊係為「阿丁」辦事等語，被告就一粒眠
     製造之參與程度，可謂係「阿丁」意志之延伸，其以自己
     犯罪之意思參與謀議製造一粒眠，由前開客觀情形觀之，
     ，被告庚○○亦應對其他共同正犯所實施之製造一粒眠行
     為負其全部責任。是其所辯：僅為中間傳話，未參與製造
     ，亦非可採。
  (三)按藥事法所稱偽藥，係指未經核准，擅自製造之藥品而言。
    本件被告甲○○、辛○○、庚○○未經許可，共同推由甲○○擅自委託徐歷掀製造一粒眠，徐歷掀再與丁○○共同製造
    ，所製造之一粒眠含有第四級管制藥品硝甲西泮之成分，應
    係屬偽藥無訛。
  (四)綜上所述，被告辛○○及庚○○所辯均非可採，前揭犯罪事
    實二部分之事證要屬明確，被告甲○○、丁○○、辛○○及
    庚○○共同製造偽藥之犯行，亦堪認定。
三、關於前揭犯罪事實四部分:
    訊據被告乙○○及庚○○均矢口否認有之製造第二級毒品MD
    MA犯行，被告乙○○辯稱：當初阿丁是要伊作鎮定劑，伊也
    是以為是鎮定劑，…且伊沒有作成功，作的是一段一段的製
    程，後來伊有看資料，上面有寫MDMA，但該資料只提及吃了
    以後會如何，未提及如何製造。伊製造的一直都只是中間產
    品而已，警方送驗之物非在其苗栗工廠查獲云云。被告庚○○則辯稱：當初阿丁跟乙○○說的是要他研究鎮定劑的製造
    ，一開始的時候並沒有說是MDMA，伊只是很單純的代為轉交
    錢還有原料，不知道他們會做什麼云云。經查：
  (一)被告乙○○於93年8 月5 日為警查獲，於翌日警詢時即明確
    供稱：製造MDMA之方式是綽號「阿丁」之男子告訴伊的，阿
    丁於91年11月在臺北市某咖啡廳內交給伊製作毒品MDMA之資
    料。警方於92年8 月5 日16時30分在苗栗縣苗栗市○○路12
    15巷16號現場查獲之物品均係伊所有，現場查扣之白色粉末
    是照「阿丁」交給伊之資料所製作的，現場查扣製造MDMA之
    筆記本是伊的實驗紀錄，另查扣之製造MDMA資料也是伊所有
    ，伊從91年12月份起，大約已製造1 公斤的MDMA，製造出來
    均交由綽號「阿丁」及庚○○。所購買之製造MDMA化學原料
    是由阿丁出資等語（見偵7512號卷第27-29 頁），且扣案如
    附表4 編號01，經送內政部警政署刑事警察局鑑驗結果，測
    得MDMA純度約79.7% ，有扣案之MDMA4 包、內政部警政署刑
    事警察局92年9 月4 日刑鑑字第0920155321號鑑驗通知書1
    份（見偵7513號卷第269 頁）、刑事案件證物採驗紀錄表（
    見偵7891號卷第111 頁）可證，此外並有扣案之如附表4 編
    號02至29製造MDMA之原料、工具、半成品及景明化工有限公
    司之出貨單4 張、記載實驗紀錄之筆記本1 本、製造MDMA之
    列印資料1份、有機化學實驗書1本、夾鏈袋1袋及原審勘驗
    筆錄1份（見原審卷(二)第264至267頁）可資佐證，被告前開
    自白應與事實相符。
  (二)按製藥乃專門之技術，須具備專業之化學知識，製藥過程常
    涉及複雜之化學反應，若非知悉所製作之成品為何，實難正
    確掌控製程，殊難想像製藥者竟能不知所製何藥。且前開扣
    案之製造MDMA之列印資料，其首頁斗大記載「MDMA」字樣，
    其內容更不乏「MDMA」之記載，被告乙○○衡情應無不知其
    依據該資料所製之物為MDMA之理。且該列印資料係由多份資
    料裝訂而成，各份資料上載列印日最早是在91年11月29日（
    2002/11/29），此部分共有7頁，所用之列印紙張及墨水顯
    然與其餘不同，其日期與被告乙○○所供91年11月取得資料
    等語相符。又該份裝訂之資料，其中91年12月3日列印之部
    分，其上亦已明顯有MDA、MDMA等文字，而被告乙○○於91
    年12月18日已經依據此份資料為MDMA製造之實驗，此由被告
    乙○○曾於91年12月18日在扣案之筆記本上記載其依前開91
    年12月3日列印之資料調配之實驗過程即明（見扣案之筆記
    本自常用通訊錄第1頁向前倒數第2頁、製造MDMA列印資料首
    頁中間部分）。證人即本案之承辦員警己○○於本院行交互
    結問時亦結證稱：伊有於92年8月5日去搜索被告乙○○之苗
    栗住處，當時搜索扣押之物品應該是如卷內目錄表所載，（
    該目錄表第一項品名MDMA是如何認定的？)伊從監聽中有提
    到，在現場也有詢問乙○○，姜亦有告訴伊這是沒有合成錠
    狀的粉末，現場查獲筆記本裡面亦有記載MDMA製作過程，上
    開MDMA名稱是根據現場查獲製作扣押筆錄等情（見本院卷96
    年3月29日審判筆錄）。足見被告乙○○在91年12月18日以
    前即已明確知悉自己所製造之物為MDMA，其嗣後翻異前供，
    辯稱：誤以為自己在製造鎮定劑，不知所製造者為MDMA云云
    ，顯係事後畏罪卸責之詞，不能採信。另共同被告庚○○以
    證人之身分於原審審理時具結後證稱：MDMA是警察告訴伊的
    ，阿丁委託製造時告訴被告乙○○說只是鎮定劑而已云云（
    見原審卷(二)第195頁、第189頁）亦與事實不符，不足採信。
  (三)依內政部警政署刑事警察局92年9 月4 日刑鑑字第09201553
    21號鑑驗通知書（見偵7513號卷第269 頁）之記載，該鑑定
    報告是依據92年8 月6 日基警刑三字第0920001491號刑事案
    件證物採驗紀錄表所送證物為鑑定，而依此證物採驗紀錄表
    （見偵7891號卷第111 頁）之記載，送驗之證物為疑似MDMA
    粉末4 包，採證時間為92年8 月5 日，採證地點為苗栗市○○路1215巷16號，其採證之時間、地點均已以公文書為明確
    之記載，送驗時之證物為4 包，鑑驗之物依鑑驗通知書之記
    載亦為4 包，鑑驗之結果關於MDMA之淨重為704 公克，亦與
    扣押物品目錄表上（見偵7891號卷第156 頁）所載之證物重
    量700 公克相去不遠，該採證過程既以公文書為詳實之紀錄
    ，過程並無明顯瑕疵可言。況被告乙○○亦曾供稱：其大約
    已製造1 公斤的MDMA等語，已詳如前述，故送驗之MDMA應係
    於92年8 月5 日在被告乙○○位於苗栗縣苗栗市○○路1215
    巷16號之實驗室內查獲無訛，被告乙○○辯稱送驗之物非在
    其前開處所查獲之物，尚非足取。
  (四)被告庚○○於92年8 月6 日警詢時供稱：阿丁委託乙○○製
    造MDMA，伊只負責買原料、送錢，去年年底至今約送了10萬
    元等語（見偵7512號卷第37至38頁），於92年8月6日偵訊時
    供稱：乙○○允諾試作之物，原料、錢由阿丁出，前後阿丁
    有拿10萬元給乙○○，伊則曾代送6萬元，並包括訂貨等語
    （偵7512號第97至99頁），嗣於92年8月7日原審訊問時供稱
    ：伊轉手將阿丁的錢交給乙○○，成品的部分，乙○○有叫
    伊拿2次貨給阿丁等語（見92年度聲羈字第136號卷第5頁）
    。又於92年8月18日偵訊時供稱：阿丁一開始拿一份製程給
    乙○○，伊先後交給乙○○2次原料等語（見偵7512號卷第
    123頁），並於原審審理時供稱：乙○○製造MD MA部分，伊
    曾轉交錢還有原料等語（見原審卷(二)第322頁）。核與共同
    被告即證人乙○○於原審審理具結證稱：阿丁委託伊製造藥
    物（經證實為MDMA），是透過庚○○介紹，庚○○有拿錢給
    伊以用於製造，也有寄原料給伊等語相符（見原審卷(二)第
    223至224頁）。足見被告庚○○就阿丁委託被告乙○○製造
    MDMA之事，非但參與聯繫、且負責交付金錢並訂購原料，其
    所參與之事均屬製造MDMA之核心事務。堪認被告庚○○在阿
    丁委託被告乙○○製造MDMA事件所扮演之角色，實係與前揭
    製造一粒眠之情形相仿，為阿丁之手足，乃阿丁意志之延伸
    。被告庚○○對於阿丁委託被告乙○○製造MDMA一事，應係
    基於自己犯罪之意思，而與阿丁及被告乙○○共同為之，被
    告庚○○自應對其他共同正犯所實施之行為負其全部責任。
    其辯稱：僅係單純轉交，未參與製造云云，自無可採。
  (五)綜上所述，本件犯罪事實四部分，事證明確，被告乙○○及
    庚○○所辯均非可採，其2 人此部分犯行，洵堪認定。
四、查商標法於92年5 月28日修正公布全文，自同年11月28日施
    行，該法修正前原於第62條第1 款規定：意圖欺騙他人，於
    同一商品，使用相同於他人註冊商標之圖樣者，法定刑為3
    年以下有期徒刑、拘役或科或併科新台幣20萬元以下罰金；
    修正後，則改列於第81條第1 款規定：未得商標權人同意，
    於同一商品，使用相同之註冊商標者，法定刑為3 年以下有
    期徒刑、拘役或科或併科新台幣20萬元以下罰金。比較修正
    前、後之規定，其法定刑相同，雖於法條文字上關於構成要
    件之內容為若干修正，惟本件被告甲○○等人意圖欺騙他人
    ，未得商標權人同意，於同一商品，使用相同之註冊商標，
    前開文字上修正，尚無關刑之輕重比較，是本件自應依刑法
    第2 條第1 項前段之規定，適用行為時之法律即修正前商標
    法第62條第1 款規定處斷。又藥事法於被告甲○○等人行為
    後之93年4 月21日，由總統華總一義字第09300074821 號令
    修正公布第82條，修正前該條第1 項規定為：「製造或輸入
    偽藥或禁藥者，處7 年以下有期徒刑，得併科新台幣15萬元
    以下罰金」，修正後則為：「製造或輸入偽藥或禁藥者，處
    10 年 以下有期徒刑，得併科新臺幣1 千萬元以下罰金」，
    修正後法定刑顯著提高，尚非有利於被告，是本件自應依刑
    法第2 條第1 項前段之規定，適用行為時之法律，即修正前
    藥事法第82條第1 項。另按藥品說明書係用以說明藥品成分
    ，主治效能及服用之方法等，為製造商所製之文書，屬私文
    書之一種。又僅意圖欺騙他人，而偽造他人已登記之商標，
    如果未加以使用，固應論以刑法第253 條之偽造仿造商標罪
    ，但若進而使用前開商標圖樣於同一商品上，修正前商標法
    第62條第1 款即有特別規定，自應論以該特別法所規定之罪
    ，不再以刑法第253條之罪相繩。又擅用或冒用他人藥物之
    名稱、仿單，藥事法第86條第1項固亦有處罰規定，然該法
    所定刑期為有期徒刑1年以下，較諸修正前商標法第62條第1
    款於同一商品，使用相同於他人註冊商標之圖樣罪所定3 年
    以下有期徒刑之規定為輕，亦應僅論以商標法之罪。
五、核被告甲○○所為，係犯93年4 月21日修正前之藥事法第82
    條第1 項之製造偽藥罪、92年5 月28日修正（自公布日起6
    個月後施行）前之商標法第62條第1 款之未得商標權人同意
    於同一商品使用相同之註冊商標罪、刑法第216 條、第210
    條之行使偽私文書罪。被告丁○○、辛○○所為，係犯93年
    4 月21日修正前之藥事法第82條第1 項之製造偽藥罪。被告
    庚○○所為，係犯93年4 月21日修正前之藥事法第82條第1
    項之製造偽藥罪、毒品危害防制條例第4 條第2 項之製造第
    二級毒品罪。被告乙○○所為，係犯毒品危害防制條例第4
    條第2 項之製造第二級毒品罪。被告甲○○偽造私文書之低
    度行為，為行使偽造私文書之高度行為所吸收，不另論罪。
    按行為之處罰，以行為時之法律有明文規定者為限，刑法第
    1 條前段定有明文。查毒品危害防制條例於92年7 月9 日以
    總統華總一義字第09200121930 號令修正公布全文36條；並
    自公布後6 個月施行。修正前硝甲西泮非屬該條例第2 條所
    列之毒品，修正後則列為第2 條附表4 第44項之第四級毒品
    。依照前開說明，被告於前開條文修正公布施行前，為製造
    一粒眠（硝甲西泮）之行為，自不得論以毒品危害防制條例
    第4條第4項之製造第四級毒品罪。起訴書雖引用前開法條，
    惟公訴人已於94年3月15日原審準備程序中，更正其起訴法
    條，自毋庸再變更起訴法條，併此敘明。
六、被告等行為時，修正前刑法第28條規定：「二人以上共同實
    施犯罪之行為者，皆為正犯」；修正後刑法第28條規定：「
    二人以上共同實行犯罪之行為者，皆為正犯」。修正後刑法
    第28條規定之共同正犯，基於個人責任原則及法治國人權保
    障，限於直接從事構成犯罪事實之行為者（含共謀共同正犯
    ），排除「陰謀共同正犯」及「預備共同正犯」之類型，是
    修正後之共同正犯之可罰性要件之範圍業已限縮。惟本件情
    形，被告係直接從事犯罪構成要件行為，不論依修正前、後
    之規定，均成立共同正犯。被告甲○○、徐歷掀、丁○○就
    事實欄第一項之犯罪事實有犯意聯絡及行為分擔，為共同正
    犯。被告甲○○、徐歷掀、丁○○、辛○○、庚○○及案外
    人阿丁就事實欄第二項之犯罪事實，有犯意聯絡及行為分擔
    ，亦為共同正犯。被告乙○○、庚○○及案外人阿丁就事實
    欄第四項之犯罪事實，亦有犯意聯絡及行為分擔，為共同正
    犯。
七、按數行為於密切接近之時地實施，侵害相似之法益，各行為
    之獨立性極為薄弱，依一般社會健全觀念，在時間差距上，
    難以強行分開，在刑法評價上，以視為數個舉動之接續施行
    ，合為包括之一行為予以評價，較為合理，屬接續犯。本件
    被告甲○○及丁○○自90年8月間起至92年8月5日止密切接
    近地共同製造事實欄一所示偽藥之犯行、及被告甲○○、丁○○、辛○○、庚○○及案外人阿丁共同製造事實欄二偽藥
    之犯行、被告庚○○、乙○○共同製造事實欄四第二級毒品
    之犯行，均分別接續為之，為接續犯。
八、被告甲○○所為事實欄一之偽造私文書並加以行使、未得商
    標權人同意於同一商品使用相同之註冊商標化次犯行，亦屬
    接續為之。惟其接續之法律上一行為，分別侵害如附表6所
    示之數個商標權及藥廠，為想像競合犯，應分別論以行使偽
    造私文書罪及未得商標權人同意於同一商品使用相同之註冊
    商標罪。又本件被告偽造附有他人商標圖樣之說明書後，同
    時將之與擅自製造之偽藥裝入包裝盒內，關於偽造說明書之
    部分，所犯修正前商標法第62條第1款與刑法第216條、第
    210條之行使偽造私文書2罪，係以一行為同時觸犯數罪名，
    應依想像競合犯之例，論以較重之行使偽造私文書罪（最高
    法院67年第6次暨第7次刑事庭庭推總會決議參照）。
九、被告甲○○、丁○○行為後，刑法第56條連續犯之規定，業
    於94年1 月7 日修正公布刪除，並於95年7 月1 日施行，則
    被告之犯行，因行為後新法業已刪除連續犯之規定，此刪除
    雖非犯罪構成要件之變更，但顯已影響行為人刑罰之法律效
    果，自屬法律有變更，依新法第2 條第1 項規定，比較新、
    舊法結果，仍應適用較有利於被告之行為時法律即舊法論以
    連續犯（最高法院95年第8 次刑事庭會議決議參照）。本件
    被告甲○○、丁○○先後2次製造偽藥犯行 (即事實欄一之
    偽藥犯行與事實欄二之偽藥犯行)，時間緊接，手法相同，
    所犯為構成要件相同之罪，顯係基於概括犯意為之，為連續
    犯，應依修正前刑法第56條之規定論以一罪，並加重其刑。
十、被告甲○○行為後，94年1 月7 日修正公布之刑法，自95年
    7 月1 日施行，修正後之刑法刪除第55條關於牽連犯之規定
    。本件被告甲○○所犯上開連續製造偽藥罪及行使偽造私文
    書罪，有方法結果之牽連關係，依修正前即行為時之規定，
    應從一重之製造偽藥罪處斷；依修正後之刑法既已刪除牽連
    犯之規定，則所犯上述各罪應依數罪併罰之規定分論併罰。
    比較新舊法之規定，修正後之規定並非較有利於被告，依刑
    法第2 條第1 項前段之規定，應適用行為時之法律，即適用
    修正前刑法第55條牽連犯之規定，從一重之連續製造偽藥罪
    處斷。
十一、又被告行為後，刑法第51條業於94年1月7日修正公布，並於
    95年7月1日施行，修正前刑法第51條規定：「數罪併罰，分
    別宣告其罪之刑，依左列各款定其應執行者：」其中第5款
    規定：「宣告多數有期徒刑者，於各刑中之最長期以上，各
    刑合併之刑期以下，定其刑期。但不得逾二十年。」修正後
    刑法第51條第5款規定：「宣告多數有期徒刑者，於各刑中
    之最長期以上，各刑合併之刑期以下，定其刑期。但不得逾
    三十年。」比較結果，修正後刑法並非較有利於行為人，依
    刑法第2條第1項前段之規定，仍應依修正前刑法，定其應執
    行之刑。被告庚○○所犯之製造偽藥罪及製造第二級毒品罪
    ，其犯意個別，行為互殊，應予分論併罰。
十二、原審認事證明確，適用上開規定，並審酌被告甲○○為牟私
    利，大量製造偽藥，且大量偽造文書，侵害他人商標權，被
    告丁○○為徐歷掀之子，跟隨父親參與偽藥之製造，被告辛○○與案外人阿丁、庚○○共同製造一粒眠，冀圖建立行銷
    管道販售、被告庚○○為阿丁之手足及意志之延伸、與阿丁
    、庚○○、甲○○共謀製造一粒眠，又與被告乙○○、阿丁
    共謀製造MDMA、併參酌被告甲○○、丁○○、辛○○、庚○○、乙○○之生活狀況、品行、智識程度、犯罪所生之危險
    鉅大，且未與告訴人達成和解、犯罪後甲○○、丁○○坦承
    犯行，態度尚稱良好、被告辛○○、庚○○及乙○○均否認
    犯行等一切情狀，各量處如原判決主文所示之刑。並就被告
    庚○○所宣告之刑，定其應執行刑。復敘明(1)依藥事法查
    獲供製造、調劑偽藥、禁藥之器材，不問屬於犯人與否，沒
    收之，藥事法第88條定有明文。本件扣案如附表2編號03、
    附表3編號01、02、附表5編號25之物，另因屬大型機器或占
    用空間而責付予徐歷掀保管如附表5編號19 至24、26、27之
    物，屬依藥事法查獲供製造、調劑偽藥之器材，依前開法律
    規定宣告沒收；(2)附表1 編號01至06、09至12、15、附表
    2編號01、02、附表3編號03至06、08、09、24、附表5編號
    10、12、14、15等偽藥，均為被告甲○○、丁○○因本案犯
    罪所得之物，其中附表1編號03、附表3編號8、9並屬第四級
    管制藥品，為違禁物。附表1編號14、附表3編號07之一粒眠
    ，則為被告甲○○、丁○○、辛○○、庚○○因犯罪所得之
    物，並屬管制藥品之違禁物，屬違禁物部分，應依刑法第38
    條第1項第1款、第3款宣告沒收，其餘應依刑法第38條第1項
    第3款宣告沒收。另附表1編號13、附表3編號10至23、25至
    28則為被告甲○○所有供本案犯罪所用之物，附表5編號01
    至09 、11、13、16至18則為共犯徐歷掀所有供本案犯罪所
    用之物，均應依刑法第38條第1項第2款宣告沒收；（3）扣
    案之如附表4編號01之第二級毒品MDMA4包，經送驗後所餘淨
    重為703.4公克，並併裝為1包，應依毒品危害防制條例第18
    條第1項前段沒收銷燬。扣案如附表4編號03至29、31至34為
    被告乙○○、庚○○與阿丁供犯毒品危害防制條例第4條第2
    項之罪所用之物，扣案如附表4編號2之MDMA半成品，則屬被
    告乙○○、庚○○及阿丁犯該罪所得之物，應依毒品危害防
    制條例第19條第1項宣告沒收，如全部或一部不能沒收時，
    追徵其價額或以其財產抵償之；(4)至扣案如附表1 編號07
    、08之正露丸，經採樣送行政院衛生署藥物食品檢驗局檢驗
    結果，外觀為黑褐色丸，含有中藥材當歸（川芎）之成分。
    就此被告甲○○堅詞否認為其所製造，辯稱：此部分伊係從
    高雄購入等語。經查，扣案之正露丸僅在被告甲○○位於臺
    北縣汐止市○○○路145巷14號9樓查獲，在徐歷掀之製造工
    廠並未扣得相同成品，被告前開所辯尚非不可採信，此外復
    查無其他積極證據足證被告甲○○、丁○○等人有擅自製造
    正露丸之情事，此部分不為沒收之宣告。已於判決理由詳予
    論述，經核認事用法及量刑均無不合。上訴人戊○○（係被
    告甲○○之配偶，為被告甲○○之利益，獨立上訴，嗣又於
    96年5月1日具狀撤回上訴，惟依撤回上訴狀載觀之，未得被
    告甲○○之同意，依刑事訴訟法第355條規定，其撤回不生
    效力）及被告丁○○提起上訴，均僅泛言不服原審判決，惟
    未附理由，亦不於審判期日到庭陳述理由，應認為無理由，
    而予駁回；被告辛○○、庚○○及乙○○提起上訴則否認犯
    行，均無理由，亦應予駁回。至檢察官提起上訴則謂原審量
    刑太輕云云；惟查量刑之輕重，乃實體法上賦予法院得為自
    由裁量之事項，倘已斟酌刑法第57條各款所列情狀，而未逾
    越法定刑度，或濫用其權限，即不能任意指為違法。本件原
    審係審酌被告甲○○為牟私利，大量製造偽藥，且大量偽造
    文書，侵害他人商標權，被告丁○○為徐歷掀之子，跟隨父
    親參與偽藥之製造，被告辛○○與案外人阿丁、庚○○共同
    製造一粒眠，冀圖建立行銷管道販售、被告庚○○為阿丁之
    手足及意志之延伸、與阿丁、庚○○、甲○○共謀製造一粒
    眠，又與被告乙○○、阿丁共謀製造MDMA、併參酌被告甲○○、丁○○、辛○○、庚○○、乙○○之生活狀況、品行、
    智識程度、犯罪所生之危險鉅大，且未與告訴人達成和解、
    犯罪後甲○○、丁○○坦承犯行，態度尚稱良好、被告辛○○、庚○○及乙○○均否認犯行等一切情狀，而為量刑，已
    如前述，尚難謂屬從輕；是檢察官之上訴，亦無理由，應併
    駁回。
十三、公訴意旨另以：被告甲○○、丁○○所擅自製造之前揭威而
    剛、脈優、善胃德、洛酸克、柔沛、犀力士、諾美婷、使蒂
    諾斯、悠樂丁、蓋舒泰為偽藥，仍未得商標權人同意於同一
    商品使用相同之註冊商標為包裝後，載送至被告甲○○所承
    租位於臺北縣汐止市○○○路145巷14號9樓之倉庫內，由甲○○負責銷售牟取暴利，因認被告甲○○另涉犯藥事法第83
    條第1項之販賣偽藥罪嫌及商標法第82條之販賣仿冒商標商
    品罪嫌云云。查本件被告甲○○雖不否認其有販賣前開偽藥
    之情事，惟按被告或共犯之自白，不得作為有罪判決之唯一
    證據，仍應調查其他必要之證據，以察其是否與事實相符，
    刑事訴訟法第156 條第2項定有明文。本件公訴人所指被告
    甲○○及丁○○之販賣犯行，除被告甲○○之自白外，尚查
    無其他積極證據足以證明被告甲○○有販賣之犯行，且被告
    甲○○前開自白，僅泛言販賣，就其販賣時間、地點、對象
    、價額，所牟之利潤均付之闕如，依照前開法律規定，自不
    得僅以被告甲○○之自白，逕行認定被告甲○○確已有販賣
    偽藥及仿冒商標商品之犯行，惟公訴人既認為被告所涉之販
    賣偽藥罪與製造偽藥罪及行使私文書罪間有方法目的之牽連
    關係，所涉犯之販賣仿冒商標商品與行使偽造私文書亦具有
    方法目的之牽連關係，均屬裁判上一罪，爰不另為無罪之諭
    知。
十四、臺灣板橋地方法院檢察署95年度偵字第17940號併辦意旨略
    以：被告丁○○又另承前製造偽藥之概括犯意，與洪曉熙（
    設於臺北縣新莊市○○○路22號3樓之5佳錩國際有限公司【
    下稱佳錩公司】之負責人，另案經臺灣板橋地方法院檢察署
    檢察官提起公訴）、王海泓（設於臺北縣板橋市○○路247
    巷14號「海泓企業社」負責人，另案經臺灣板橋地方法院檢
    察署檢察官提起公訴）、張榮昌（另案經臺灣板橋地方法院
    檢察署檢察官提起公訴）均明知「諾美婷」為丙○○○股份
    有限公司生產之藥品，亦明知「Reductil」、「生命之花朵
    造型圖」等商標圖樣，係德商克諾爾有限公司向經濟部智慧
    財產局申請註冊核准，取得商標專用權，並已移轉予德商亞
    培公司，指定使用於治療肥胖症及其併發症之藥品，現均於
    商標權專用期間內，未經上開商標權人之同意，不得於同一
    商品，使用相同之註冊商標，且明知「使蒂諾斯」為法國賽
    諾菲股份有限公司生產之藥品，係行政院衛生署核准在臺銷
    售之醫生處方用藥，未經合法授權不得製造，亦明知「
    STILNOX」之商標圖樣係法國沙諾菲辛達拉勃公司向經濟部
    智慧財產局申請註冊核准，取得商標專用權，指定使用於藥
    品及衛生醫療補助品，現於商標權專用期間內，未經上開商
    標權人之同意，不得於同一商品，使用相同之註冊商標，詎
    渠等仍基於概括犯意聯絡，由王海泓提議製造「諾美婷」及
    「使蒂諾斯」偽藥，謀議既定，乃由丁○○提供相關原料、
    模具及印有仿冒「Reductil」「生命之花朵造型圖」「
    STILNOX」商標之包裝盒予洪曉熙，洪曉熙分別自93年3、4
    月間某日及93年6、7月間某日起，在臺北縣新莊市○○○路
    22號3樓之5，連續製造「諾美婷」及「使蒂諾斯」偽藥，並
    將前開偽藥裝入上開印有仿冒商標之外包裝盒內，由丁○○
    、張榮昌前往上址取貨，並以每顆新臺幣（下同）0.1元不
    等之價格支付加工費予洪曉熙。丁○○、張榮昌再以每顆5
    元及3元之價格連續販賣「諾美婷」及「使蒂諾斯」偽藥予
    王海泓，再由王海泓連續販售上開偽藥予陳俊全及不特定人
    。嗣於94年1月19日，經調查人員與警方人員持搜索票前往
    桃園縣楊梅鎮○○路○段258號及位於臺北縣新莊市○○○路
    22號3樓之5之佳錩公司搜索，當場扣得如附表7、附表8所示
    之物，並認被告丁○○此部分與前揭起訴之製造偽藥犯行，
    具有連續犯裁判上一罪關係云云。惟按連續犯之所謂出於概
    括犯意，必須其多次犯罪行為自始均在一個預定犯罪計劃以
    內，出於主觀上始終同一犯意之進行，若中途另有新犯意發
    生，縱所犯為同一罪名，究非連續其初發的意思，即不能成
    立連續犯（最高法院70年台上字第6296號判例參照）。經查
    本案被告丁○○係因甲○○自90年8 月間起至92年8月5日止
    提供資金及部分原料，委託徐歷掀在桃園縣楊梅鎮○○路
    218巷35弄17號製造偽藥，其為徐歷掀之子而參與製造，嗣
    於92年8月5日為警查獲。併案之犯罪時間則自93年3、4月間
    某日起及93年6、7月間某日起，其時間與本案至少相距7月
    ，另併案部分之犯罪事實，係被告丁○○自行與洪曉熙等人
    合作，已非因係徐歷掀之子而參與，其犯罪之地點亦已非桃
    園縣楊梅鎮○○路218巷35弄17號，足認被告丁○○縱有為
    併案之犯罪事實，亦非與本案之製造偽藥犯行，自始均在一
    個預定犯罪計劃以內，並出於主觀上始終同一犯意而進行，
    依照前開說明，難認併案意旨所指之犯罪事實，與本案具有
    裁判上一罪之關係，自應將此併案部分退回臺灣板橋地方法
    院檢察署檢察官依法續行處理，附此敘明。
十五、被告甲○○、丁○○經合法傳喚，無正當理由不到庭，爰均
    不待其陳述逕行判決。
據上論斷，應依刑事訴訟法第368條、第371條，判決如主文。
本案經檢察官吳國南到庭執行職務。
中　　華　　民　　國　　96　　年　　5　　月　　17 　　日
　　　　　　　　　刑事第十六庭  審判長法　官　葉騰瑞
　　　　　　　　　　　　　　　　　　  法　官  莊明彰
　　　　　　　　　　　　　　　　　　  法　官  吳鴻章
以上正本證明與原本無異。
檢察官如不服本判決，應於收受送達後十日內向本院提出上訴書
狀，其未敘述上訴之理由者並得於提起上訴後十日內向本院補提
理由書（均須按他造當事人之人數附繕本）。
                                      書記官　魏淑娟
中　　華　　民　　國　　96　　年　　5 　　月　　17　　日
附錄：本案論罪科刑法條
93年4月21日修正前藥事法第82條第1項
製造或輸入偽藥或禁藥者，處7年以下有期徒刑，得併科新台幣
15萬元以下罰金。
92年5月28日修正前之商標法第62條第1款
意圖欺騙他人，有左列情形之一者，處3年以下有期徒刑、拘役
或科或併科新臺幣20萬元以下罰金：
一、於同一商品或類似商品，使用相同或近似於他人註冊商標之
    圖樣者。
毒品危害防制條例第4條第2項
製造、運輸、販賣第二級毒品者，處無期徒刑或7年以上有期徒
刑，得併科新臺幣7百萬元以下罰金。
中華民國刑法第216條
（行使偽造變造或登載不實之文書罪）
行使第 210 條至第 215 條之文書者，依偽造、變造文書或登載
不實事項或使登載不實事項之規定處斷。
中華民國刑法第210條
（偽造變造私文書罪）
偽造、變造私文書，足以生損害於公眾或他人者，處 5 年以下有
期徒刑。
附表1：
台北縣汐止市○○○路145 巷14號9 樓（92年8 月5 日12時20分
至13時35分）
┌──┬──────┬────────┬────────┐
│編號│品      項  │數          量  │備    註        │
├──┼──────┼────────┼────────┤
│01  │諾美婷      │600 盒 (每盒30粒│                │
│    │ (Reductil) │，共計18000 粒) │                │
├──┼──────┼────────┼────────┤
│02  │善胃得      │2465盒 (每盒60粒│                │
│    │ (Zantac)   │，共147900粒)   │                │
├──┼──────┼────────┼────────┤
│03  │使蒂諾斯    │9730盒 (每盒3 片│                │
│    │ (Stilnox)  │，1 片30粒)     │                │
├──┼──────┼────────┼────────┤
│04  │脈優        │632 盒 (每盒30粒│                │
│    │ (Norvasc)  │，共計18960粒)  │                │
├──┼──────┼────────┼────────┤
│05  │柔沛        │1947盒 (每盒28粒│                │
│    │ (Propecia) │，共計54516粒)  │                │
├──┼──────┼────────┼────────┤
│06  │樂酸克      │490 盒 (每盒14粒│                │
│    │ (Losec)    │，共計6860粒)   │                │
├──┼──────┼────────┼────────┤
│07  │正露丸(大)  │42瓶 (每瓶400 粒│                │
│    │            │，共計16800 粒) │                │
├──┼──────┼────────┼────────┤
│08  │正露丸(小)  │95瓶 (每瓶100 粒│                │
│    │            │，共計9500粒)   │                │
├──┼──────┼────────┼────────┤
│09  │犀利士      │3727盒 (每盒2 片│                │
│    │ (Cialis)   │4 粒裝，共計1490│                │
│    │            │8 粒)           │                │
├──┼──────┼────────┼────────┤
│10  │威而剛      │7210盒 (每盒4 粒│                │
│    │ (Viagra)   │，共計28840 粒) │                │
├──┼──────┼────────┼────────┤
│11  │威而剛      │291 瓶 (每瓶30粒│                │
│    │ (Viagra)   │，共計8730粒)   │                │
├──┼──────┼────────┼────────┤
│12  │威而剛      │1散包（約5千粒）│                │
│    │ (Viagra)   │                │                │
├──┼──────┼────────┼────────┤
│13  │一粒眠      │2桶             │分別毛重63公斤、│
│    │ (Ativan) 粉│                │42公斤          │
│    │狀半成品    │                │                │
├──┼──────┼────────┼────────┤
│14  │一粒眠      │4箱、2包、1袋   │4 箱分別毛重15、│
│    │ (Ativan)   │                │15、15、11公斤，│
│    │            │                │2 包毛重均為14.5│
│    │            │                │公斤、1 袋毛重6 │
│    │            │                │公斤）          │
├──┼──────┼────────┼────────┤
│15  │蓋舒泰      │540盒           │                │
│    │ (Gaster)   │                │                │
└──┴──────┴────────┴────────┘
附表2：
所有車號3N-9899 號自小客車，停放台北縣汐止市○○○路2 巷
47號3 樓（92年8 月5 日11時0 分至11時30分）
┌──┬────────┬────┬──────────┐
│編號│品項            │數量    │  備註              │
├──┼────────┼────┼──────────┤
│01  │諾美婷(Reductil)│11條    │每條10盒            │
├──┼────────┼────┼──────────┤
│02  │犀利士 (Cialis) │35盒    │                    │
├──┼────────┼────┼──────────┤
│03  │白鐵打模印條    │12組    │1 組2 條共24條      │
└──┴────────┴────┴──────────┘
附表3：
台北縣中和市○○路456 巷1 弄9 號（92年8 月5 日10時20分至
16時0 分）
┌──┬─────────┬──┬───────────┐
│編號│品項              │數量│ 備              註   │
├──┼─────────┼──┼───────────┤
│01  │藥品包裝機        │2台 │其中1 臺含主機、輸送帶│
├──┼─────────┼──┼───────────┤
│02  │收縮包裝機        │1台 │                      │
├──┼─────────┼──┼───────────┤
│03  │蓋舒泰 (Gaster)   │6 箱│一箱570 盒、一箱560 盒│
│    │                  │    │、一箱560 盒、一箱570 │
│    │                  │    │盒、一箱570 盒，五箱共│
│    │                  │    │計2830盒，每盒10片，每│
│    │                  │    │片10粒，共283000粒。另│
│    │                  │    │1 箱5225片，每片10粒，│
│    │                  │    │共52250 粒。          │
├──┼─────────┼──┼───────────┤
│04  │犀利士 (Cialis)   │2箱 │一箱3800片，一箱3400片│
│    │                  │    │，2 箱共7200片，每片2 │
│    │                  │    │粒，計14400粒)        │
├──┼─────────┼──┼───────────┤
│05  │樂酸克 (Losec)    │3 箱│一箱5 包、一箱2 包、一│
│    │                  │    │箱5 包，共12包，每包約│
│    │                  │    │1 萬粒，共約12萬粒)   │
├──┼─────────┼──┼───────────┤
│06  │新F藥品           │5 箱│每一箱56瓶，每瓶約800 │
│    │                  │    │粒合計約224000粒。    │
├──┼─────────┼──┼───────────┤
│07  │一粒眠 (Ativan)   │4 箱│每箱88瓶，每瓶約800 粒│
│    │                  │1 袋│，合計約281600粒，另1 │
│    │                  │    │袋重2.5公斤           │
├──┼─────────┼──┼───────────┤
│08  │使蒂諾斯 (Stilnox)│3 箱│一箱990盒、一箱1200盒 │
│    │                  │    │，共計2190盒，每盒30粒│
│    │                  │    │，共65700 粒。另一箱97│
│    │                  │    │80 片，每片10粒，共97 │
│    │                  │    │800 粒                │
├──┼─────────┼──┼───────────┤
│09  │悠樂丁(U2)        │12箱│一箱8567片、一箱5760片│
│    │                  │1包 │、一箱7000片、一箱8450│
│    │                  │    │片、一箱2160片、一箱28│
│    │                  │    │00片、一箱5450片、一箱│
│    │                  │    │3420片、一箱8450 片、 │
│    │                  │    │一箱3420 片、一箱1800 │
│    │                  │    │片、一箱2500片，共計59│
│    │                  │    │777 片（每片10粒，共  │
│    │                  │    │597770粒）。另1 包200 │
│    │                  │    │片，每片10粒。        │
├──┼─────────┼──┼───────────┤
│10  │脈優包裝盒        │4 箱│                      │
├──┼─────────┼──┼───────────┤
│11  │諾美婷包裝盒      │10箱│                      │
├──┼─────────┼──┼───────────┤
│12  │善胃得包裝盒      │4 箱│                      │
├──┼─────────┼──┼───────────┤
│13  │犀利士包裝盒      │3 箱│                      │
├──┼─────────┼──┼───────────┤
│14  │柔沛包裝盒        │9 箱│                      │
├──┼─────────┼──┼───────────┤
│15  │威而剛包裝盒      │11箱│                      │
├──┼─────────┼──┼───────────┤
│16  │塑膠瓶            │1 箱│                      │
├──┼─────────┼──┼───────────┤
│17  │悠樂丁包裝盒      │9 箱│                      │
├──┼─────────┼──┼───────────┤
│18  │熱威熱素包裝盒    │2 箱│                      │
├──┼─────────┼──┼───────────┤
│19  │柔沛說明書        │6 箱│                      │
├──┼─────────┼──┼───────────┤
│20  │威而剛說明書      │5 箱│                      │
├──┼─────────┼──┼───────────┤
│21  │脈優說明書        │2 箱│                      │
├──┼─────────┼──┼───────────┤
│22  │諾美婷意見表      │1 箱│                      │
├──┼─────────┼──┼───────────┤
│23  │諾美婷說明書      │2 箱│                      │
├──┼─────────┼──┼───────────┤
│24  │善胃得            │2 箱│每箱2400片，每片400 粒│
│    │                  │    │，合計4800片、19200 粒│
├──┼─────────┼──┼───────────┤
│25  │熱威熱素英文說明書│1 箱│                      │
├──┼─────────┼──┼───────────┤
│26  │樂酸克包裝盒      │1 箱│                      │
├──┼─────────┼──┼───────────┤
│27  │鋁箔紙            │1 箱│印有悠樂丁等各廠牌商標│
├──┼─────────┼──┼───────────┤
│28  │使蒂諾斯英文說明書│1箱 │                      │
└──┴─────────┴──┴───────────┘
附表4：
苗栗縣苗栗市○○路1215巷16號 (92年8 月5 日16時30分至17時
50分)
┌──┬─────────┬──────────────┐
│編號│品項              │數量                        │
├──┼─────────┼──────────────┤
│01  │MDMA              │原分裝為4 包，經鑑驗後合裝為│
│    │                  │1 包，鑑定結果：毛重752.42公│
│    │                  │克，總淨重704 公克，驗餘淨重│
│    │                  │703.4 公克                  │
├──┼─────────┼──────────────┤
│02  │MDMA半成品        │3桶                         │
├──┼─────────┼──────────────┤
│03  │廢水              │3瓶                         │
├──┼─────────┼──────────────┤
│04  │氫氧化納          │1桶                         │
├──┼─────────┼──────────────┤
│05  │丙銅              │3瓶                         │
├──┼─────────┼──────────────┤
│06  │鹽酸              │1桶                         │
├──┼─────────┼──────────────┤
│07  │乙醚              │3桶                         │
├──┼─────────┼──────────────┤
│08  │異丙醇            │2桶                         │
├──┼─────────┼──────────────┤
│09  │甲醇              │2桶                         │
├──┼─────────┼──────────────┤
│10  │二菉甲皖          │8瓶                         │
├──┼─────────┼──────────────┤
│11  │甲氨              │6瓶                         │
├──┼─────────┼──────────────┤
│12  │蒸餾器            │1台                         │
├──┼─────────┼──────────────┤
│13  │電子秤            │1台                         │
├──┼─────────┼──────────────┤
│14  │鋁錠              │1瓶                         │
├──┼─────────┼──────────────┤
│15  │鋁片              │1箱                         │
├──┼─────────┼──────────────┤
│16  │層析桶            │1桶                         │
├──┼─────────┼──────────────┤
│17  │攪拌加熱器        │2 台（各附燒杯1 個）        │
├──┼─────────┼──────────────┤
│18  │錫箔紙            │1袋                         │
├──┼─────────┼──────────────┤
│19  │大量杯            │3個                         │
├──┼─────────┼──────────────┤
│20  │小量杯            │3個                         │
├──┼─────────┼──────────────┤
│21  │攪拌鍋鏟          │1支                         │
├──┼─────────┼──────────────┤
│22  │刮刀              │1支                         │
├──┼─────────┼──────────────┤
│23  │固定架            │2個                         │
├──┼─────────┼──────────────┤
│24  │篩網              │1支                         │
├──┼─────────┼──────────────┤
│25  │清潔劑            │1瓶                         │
├──┼─────────┼──────────────┤
│26  │玻璃燒瓶          │1個                         │
├──┼─────────┼──────────────┤
│27  │樟腦油            │1瓶                         │
├──┼─────────┼──────────────┤
│28  │鹽                │1瓶                         │
├──┼─────────┼──────────────┤
│29  │溫度計            │3支                         │
├──┼─────────┼──────────────┤
│30  │出貨單            │4張                         │
├──┼─────────┼──────────────┤
│31  │筆記簿            │1本                         │
├──┼─────────┼──────────────┤
│32  │資料簿            │1本                         │
├──┼─────────┼──────────────┤
│33  │夾鏈袋            │1袋                         │
├──┼─────────┼──────────────┤
│34  │書 (有機化學實驗) │1本                         │
└──┴─────────┴──────────────┘
附表5：
桃園縣楊梅鎮○○路218 巷35弄13-17 號 (92年8 月5 日12時50
分至16時0 分)
┌──┬──────┬─────────────────┐
│編號│品項        │數量                              │
├──┼──────┼─────────────────┤
│01  │維他命      │31.5公斤                          │
├──┼──────┼─────────────────┤
│02  │粉紅色澱粉  │26.5公斤                          │
├──┼──────┼─────────────────┤
│03  │黃色製藥原料│48公斤                            │
├──┼──────┼─────────────────┤
│04  │白色製藥原料│7公斤                             │
├──┼──────┼─────────────────┤
│05  │超級生粉    │37包 (外加1 包已使用者重22.7公斤) │
├──┼──────┼─────────────────┤
│06  │鋁粉        │8包                               │
├──┼──────┼─────────────────┤
│07  │鎂粉        │8包                               │
├──┼──────┼─────────────────┤
│08  │乳糖        │9包                               │
├──┼──────┼─────────────────┤
│09  │藥物標籤    │4包                               │
├──┼──────┼─────────────────┤
│10  │胃腹舒康錠  │3包(34.5公斤)                     │
├──┼──────┼─────────────────┤
│11  │白色原料    │2包(4.8公斤)                      │
├──┼──────┼─────────────────┤
│12  │威而剛      │8.1公斤                           │
│    │ (Viagra)   │                                  │
├──┼──────┼─────────────────┤
│13  │維他命C     │24.5公斤                          │
├──┼──────┼─────────────────┤
│14  │綠色膠囊    │3.5公斤                           │
├──┼──────┼─────────────────┤
│15  │胃腹舒康錠  │59罐                              │
├──┼──────┼─────────────────┤
│16  │抗生素      │11包(33公斤)                      │
├──┼──────┼─────────────────┤
│17  │胃藥原料    │42.5公斤                          │
├──┼──────┼─────────────────┤
│18  │製藥原料    │45.2公斤                          │
├──┼──────┼─────────────────┤
│19  │瞬熱式塑膠袋│1台（責付予徐歷掀）               │
│    │封口機      │                                  │
├──┼──────┼─────────────────┤
│20  │電腦計數器  │1台（責付予徐歷掀）               │
├──┼──────┼─────────────────┤
│21  │打錠機      │1台（責付予徐歷掀）               │
├──┼──────┼─────────────────┤
│22  │集塵機      │1台（責付予徐歷掀）               │
├──┼──────┼─────────────────┤
│23  │烘乾機      │2台（責付予徐歷掀）               │
├──┼──────┼─────────────────┤
│24  │攪拌機      │2台（責付予徐歷掀）               │
├──┼──────┼─────────────────┤
│25  │打錠模      │1箱共12個                         │
├──┼──────┼─────────────────┤
│26  │鋁製大臉盆  │8個（責付予徐歷掀）               │
├──┼──────┼─────────────────┤
│27  │水瓢        │3個（責付予徐歷掀）               │
└──┴──────┴─────────────────┘
附表6：
┌──┬────┬────────┬─────┬───────┐
│編號│商標名稱│商標權人        │商標權期間│指定使用之商品│
├──┼────┼────────┼─────┼───────┤
│01  │REDUCTIL│德商亞培公司    │86/12/16至│治療肥胖及其併│
│    │        │ABBOTT GMBH & CO│96/12/15  │發症之藥品、藥│
│    │        │KG              │          │劑；供病人用之│
│    │        │                │          │腸內餵食劑，醫│
│    │        │                │          │用食療營養補充│
│    │        │                │          │劑            │
├──┼────┼────────┼─────┼───────┤
│02  │Reductil│同上            │90/07/16至│中西藥品與藥劑│
│    │及圖    │                │96/12/15  │，包括治療肥胖│
│    │        │                │          │症及其併發症之│
│    │        │                │          │藥品、藥劑；供│
│    │        │                │          │病人用之腸內餵│
│    │        │                │          │食劑；醫用營養│
│    │        │                │          │製劑          │
├──┼────┼────────┼─────┼───────┤
│03  │VIAGRA  │美商輝瑞產品公司│86/08/16至│商標法施行細則│
│    │        │Pfizer Products │96/08/15  │第49條第5 類西│
│    │        │Inc.            │          │藥            │
├──┼────┼────────┼─────┼───────┤
│04  │威而鋼  │同上            │87/01/16至│同上          │
│    │        │                │97/01/15  │              │
├──┼────┼────────┼─────┼───────┤
│05  │PFIZER  │輝瑞大藥廠股份有│83/07/16至│西藥、動物用藥│
│    │        │限公司          │93/07/15  │              │
├──┼────┼────────┼─────┼───────┤
│06  │NORVASC │美商輝瑞大藥廠  │88/02/16至│人體用藥品藥劑│
│    │        │PFIZER INC.     │98/02/15  │              │
├──┼────┼────────┼─────┼───────┤
│07  │脈優    │同上            │88/05/01至│同上          │
│    │        │                │98/04/30  │              │
├──┼────┼────────┼─────┼───────┤
│08  │PROPECIA│美商美國默克大藥│85/09/16至│商標法施行細則│
│    │        │廠Merck &       │95/09/15  │第49條第5 類預│
│    │        │Co,Inc.         │          │防及治療脫髮及│
│    │        │                │          │促進頭髮生長之│
│    │        │                │          │藥劑          │
├──┼────┼────────┼─────┼───────┤
│09  │柔沛    │同上            │86/01/16至│同上          │
│    │        │                │96/01/15  │              │
├──┼────┼────────┼─────┼───────┤
│10  │CIALIS  │美商禮來ICOS有限│91/03/01至│商標法施行細則│
│    │犀利士  │公司            │100/06/15 │第49條第5 類  │
│    │        │Lilly ICOS LLC  │          │              │
├──┼────┼────────┼─────┼───────┤
│11  │ZANTAC  │英商‧葛蘭素集團│87/12/01至│中、西藥品藥劑│
│    │        │公司            │97/11/30  │              │
│    │        │GLAXO GROUP LTD.│          │              │
├──┼────┼────────┼─────┼───────┤
│12  │ZOVIRAX │英商‧韋爾克姆方│88/07/01至│西藥          │
│    │        │台興有限公司    │98/06/30  │              │
├──┼────┼────────┼─────┼───────┤
│13  │LOSEC   │瑞典商‧阿斯特捷│92/06/01至│藥品          │
│    │        │利康公司AstraZen│102/05/31 │              │
│    │        │eca Aktiebolag  │          │              │
├──┼────┼────────┼─────┼───────┤
│14  │STILNOX │法商沙諾菲辛達拉│85/04/16至│藥品、衛生醫療│
│    │        │勃公司SANOFI-SYN│95/04/15  │補助品        │
│    │        │THELABO         │          │              │
├──┼────┼────────┼─────┼───────┤
│15  │悠樂丁  │武田藥品工業株式│67/01/01至│各種藥品      │
│    │EURODIN │會社            │103/05/31 │              │
├──┼────┼────────┼─────┼───────┤
│16  │GASTER  │安斯泰來製藥股份│73/05/01至│西藥          │
│    │        │有限公司        │103/04/30 │              │
└──┴────┴────────┴─────┴───────┘
附表7：查獲地點：桃園縣楊梅鎮○○路○段258號
　┌──────┬─────────┐
　│品        項│數      量        │
　├──────┼─────────┤
　│現金        │59萬9 千元        │
　├──────┼─────────┤
　│支票        │3 張　　　　　    │
　├──────┼─────────┤
　│便條紙      │1 張              │
  ├──────┼─────────┤
  │佳錩公司名片│1 張　　　        │
  ├──────┼─────────┤
  │使蒂諾斯偽藥│20顆　　　　　　　│
　└──────┴─────────┘
附表8：查獲地點：佳錩公司
  ┌────────────┬───────┐
  │品       項             │數      量    │
  ├────────────┼───────┤
　│諾美婷偽藥原料          │ 7包共95.6公斤│
　├────────────┼───────┤
　│諾美婷空膠囊            │ 2箱共15萬顆  │
　├────────────┼───────┤
　│諾美婷偽藥成品          │ 120顆　      │
　├────────────┼───────┤
　│諾美婷商標之包裝紙      │ 1包　        │
　├────────────┼───────┤
　│使蒂諾斯打錠模具        │ 36個　　     │
　├────────────┼───────┤
　│使蒂諾斯偽藥成品        │ 4箱共63740顆 │
　├────────────┼───────┤
　│使蒂諾斯偽藥原料        │ 2包共30.7公斤│
　├────────────┼───────┤
　│使蒂諾斯商標之包裝紙    │ 110捲　      │
　├────────────┼───────┤
　│舒保偽藥                │ 2400顆　　   │
　├────────────┼───────┤
　│舒保偽藥原料            │ 6.8公斤　    │
　├────────────┼───────┤
　│舒保包裝紙              │ 3捲　　　    │
　├────────────┼───────┤
　│支付紀錄                │ 4張　　      │
  ├────────────┼───────┤
  │洪曉熙存摺              │ 4本　　　    │
  ├────────────┼───────┤
  │空壓機CS-D              │ 1台　　　    │
  ├────────────┼───────┤
  │包裝機KW-B2             │ 1台　　　    │
  ├────────────┼───────┤
  │洗膠囊機                │ 1台　　　    │
  ├────────────┼───────┤
  │糖衣機                  │ 1台　　　    │
  ├────────────┼───────┤
  │膜衣機                  │ 1台　　　    │
  ├────────────┼───────┤
  │磨光機                  │ 1台　　　    │
  ├────────────┼───────┤
  │打錠機                  │ 1台　　　    │
  ├────────────┼───────┤
  │膠囊充填機              │ 1台　　　    │
  ├────────────┼───────┤
  │整粒機                  │ 1台　　　    │
  ├────────────┼───────┤
  │烘乾機                  │ 1台　　　    │
　└────────────┴───────┘
